【裁判字號】    98,易,2487
【裁判日期】    980824
【裁判案由】    毒品危害防制條例
【裁判全文】
臺灣臺中地方法院刑事判決              98年度易字第2487號
公  訴  人  臺灣臺中地方法院檢察署檢察官
被      告  乙○○
                    （另案在臺灣臺中監獄執行中）
            丙○○
上列被告等因毒品危害防制條例案件，經檢察官提起公訴（98年
度偵字第10836號），本院判決如下：
    主    文
乙○○共同持有第一級毒品，累犯，處有期徒刑參月，如易科罰
金，以新臺幣壹仟元折算壹日。扣案之第一級毒品海洛因肆包（
合計驗餘淨重零點壹肆壹貳公克），均沒收銷燬之。
丙○○被訴部分，公訴不受理。
    犯罪事實
一、乙○○曾因強盜及搶奪案件，經本院分別判處有期徒刑9 年
    、10月確定，嗣經裁定減刑為有期徒刑4年6月、5月，並定
    應執行有期徒刑4年10月確定，甫於民國98年1月4日因假釋
    付保護管束期滿未經撤銷，視為執行完畢。詎其猶不知警惕
    ，明知其於98年4月8日上午9、10許，在臺中市○○區○○
    路四段672號15樓之19賴怡臻租屋處，所施用之微量海洛因
    ，係丙○○所有向他人購得之4小包海洛因（合計驗餘淨重
    0.1412公克）中其中1包所取出（乙○○施用第一級毒品罪
    行，另經本院以98年度訴字第2105號判處有期徒刑8月確定
    ）。而於同日下午4時30分許，丙○○駕駛車牌號碼GY－842
    1號自用小客車，搭載賴怡臻前往醫院，乙○○亦隨同前往
    而坐於該自用小客車後座，且因丙○○身上帶有上開4小包
    海洛因，深恐駕車途中遭警方攔檢，遂將上開毒品交付予後
    座之乙○○保管，乙○○即基於與丙○○共同持有第一級毒
    品海洛因之犯意聯絡（丙○○持有海洛因之犯行，應為其施
    用海洛因之犯行所吸收，詳後述公訴不受理之理由），由乙
    ○○持有上開4小包海洛因，丙○○並言明如遇警方攔查，
    即由乙○○儘速將該4小包海洛因丟到車外。嗣於同日晚上9
    時40分許，丙○○駕駛上開自用小客車搭載乙○○、賴怡臻
    返回臺中市○○區○○路四段672號15樓之19賴怡臻租屋處
    之地下室停車場時，適有巡邏員警發現其3人形跡可疑，遂
    上前盤查，乙○○乃迅速將所持有之上開4小包海洛因丟棄
    在車下，惟仍為警當場查獲，並扣得上開海洛因4小包（合
    計驗餘淨重0.1 412公克）。
二、案經臺中市警察局第五分局報請臺灣臺中地方法院檢察署檢
    察官偵查起訴。
    理    由
壹、有罪部分
一、訊據被告乙○○對於上開犯罪事實坦承不諱，核與證人賴怡
    臻、丙○○於偵查中證述、供述之情節相符，復有扣案之海
    洛因4小包（合計驗餘淨重0.1412公克）可資佐證。且上開
    海洛因4小包經送行政院衛生署草屯療養院鑑定結果確係第
    一級毒品海洛因無誤，亦有該院草療鑑字第0980400092號鑑
    定書影本1份附於本院卷可稽。又上開4小包海洛因係被告丙
    ○○於被查獲前數天向綽號「阿明」者所購得，為被告丙○
    ○所有，此據被告丙○○於偵查中供述明確，則被告乙○○
    原無從支配管領。故被告乙○○於被查獲當日上午9、10時
    許施用微量海洛因時所持有該微量之海洛因，因已置於其支
    配管領力下，亦僅該持有微量海洛因之低度行為，為其施用
    之高度行為所吸收而已；至被告乙○○於同日下午4時30分
    許，在丙○○自用小客車上受丙○○之託而持有扣案之4小
    包海洛因，則係基於另一犯意而為之持有行為。是被告乙○
    ○之自白核與事實相符，事證明確，其犯行洵堪認定。
二、核被告乙○○所為，係違犯毒品危害防制條例第11條第1項
    之持有第一級毒品罪。被告乙○○與丙○○間，有犯意聯絡
    及行為分擔，為共同正犯。查被告乙○○曾因強盜及搶奪案
    件，經本院分別判處有期徒刑9年、10月確定，嗣經裁定減
    刑為有期徒刑4年6月、5月，並定應執行有期徒刑4年10月確
    定，甫於民國98年1月4日因假釋付保護管束期滿未經撤銷，
    視為執行完畢，有臺灣高等法院被告前案紀錄表及臺灣臺中
    地方法院刑案資料查註紀錄表各1份在卷可憑，其於受有期
    徒刑執行完畢後5年內，故意再犯本件有期徒刑以上之罪，
    為累犯，應依刑法第47條第1項之規定加重其刑。爰審酌被
    告乙○○犯罪之動機、目的、手段、其品行及智識程度、係
    受丙○○之託代為持有保管扣案之海洛因、及其犯後坦承犯
    行，態度良好等一切情狀，量處如主文所示之刑，並諭知易
    科罰金之折算標準。扣案之海洛因4小包（合計驗餘淨重0.1
    412公克），係查獲之第一級毒品，不問屬於犯人與否，應
    依毒品危害防制條例第18條第1項前段之規定，宣告沒收銷
    燬之。
貳、公訴不受理部分
一、公訴意旨略以：被告丙○○與乙○○均明知海洛因為毒品危
    害防制條例列管之第一級毒品，不得未經許可而持有，惟丙
    ○○（所涉施用毒品部分，另案偵辦）竟與乙○○（所涉施
    用毒品部分，另案偵辦）共同基於持有第一級毒品海洛因之
    犯意聯絡，於98年4月8日下午4時30分許，被告丙○○駕駛
    車牌號碼GY－8421號自用小客車，後座乘坐乙○○，一同至
    臺中市○○區○○路4段672號之賴怡臻（所涉施用毒品部分
    ，另案偵辦）租屋處地下3樓停車場，欲搭載賴怡臻前往就
    醫。惟因被告丙○○身上帶有海洛因4小包（合計驗餘淨重0
    .1412 公克），深恐駕車途中遭警方攔檢，被告丙○○遂將
    上開毒品交付予後座之乙○○保管，並言明如遇警方攔查，
    即由乙○○儘速將毒品丟到車外。嗣於同日晚間9時40分許
    ，丙○○、乙○○、賴怡臻開車返回上開地下室停車場時，
    適有巡邏員警發現其3人形跡可疑，遂上前盤查，乙○○乃
    迅速將所持有之海洛因4小包丟棄在車下，始當場查獲而悉
    上情。因認被告丙○○涉有毒品危害防制條例第11條第1項
    之持有第一級毒品罪嫌云云。
二、按已經提起公訴或自訴之案件，在同一法院重行起訴者，應
    諭知不受理之判決，並得不經言詞辯論為之，刑事訴訟法第
    303條第2款、第307條定有明文。經查：
(一)、扣案之4小包海洛因係被告丙○○於被查獲前數天向綽號「
    阿明」者所購得，為被告丙○○所有，此據被告丙○○於偵
    查中供述明確。而被告丙○○持有上開4小包海洛因期間，
    曾於98年4月8日上午9、10許，在臺中市○○區○○路四段
    672號15樓之19賴怡臻租屋處，取出上開4小包海洛因中之微
    量海洛因，摻雜在香菸內點火吸食，嗣於同日晚上9時40分
    許為警查獲，並扣得上開4小包海洛因，被告丙○○經警方
    採集其尿液送驗結果亦呈海洛因及甲基安非他命陽性反應，
    其施用第一、二級毒品之犯行，業經臺灣臺中地方法院檢察
    署檢察官以98年度毒偵字1609號起訴，並於98年5月18日繫
    屬於本院，由本院以98年度訴字第1795號案件審理中（被告
    丙○○未到案，經本院發布通緝），此有上開起訴書查詢資
    料1份、中山醫學大學附設醫院檢驗科藥物檢測中心尿液檢
    驗報告影本1份、臺灣高等法院被告前案紀錄表1份附於本院
    卷可按，復經本院調閱上開案卷查明屬實。
(二)、被告丙○○於施用海洛因前即持有扣案之4小包海洛因，並
    取用其中之微量海洛因，則其持有海洛因之低度行為原即為
    其施用海洛因之高度行為所吸收，不應再獨立論以一罪。且
    按持有行為，其持有之繼續，為行為之繼續，亦即一經持有
    ，罪即成立，至其持有行為終了時，均論為一罪，不得割裂
    （最高法院96年度台上字第5170號判決意旨、95年度台上字
    第3461號判決意旨、94年度台上字第7415號判決意旨、93年
    度台上字第187號判決意旨參照）。故被告丙○○持有扣案
    4小包海洛因，從其持有開始迄被查獲為止，僅有一持有行
    為之繼續。而此一持有行為，亦將被其於持有海洛因期間曾
    加以施用之高度行為所吸收，不應再獨立論罪。
(三)、被告丙○○前開施用海洛因之犯行，業經檢察官向本院提起
    公訴，並於98年5月18日繫屬本院，而被告丙○○持有海洛
    因之低度行為，亦因高度、低度行為之關係而為前案起訴效
    力所及。檢察官卻於98年7月20日再就被告丙○○持有第一
    級毒品海洛因之行為向本院起訴，顯係就已提起公訴之案件
    ，在同一法院重行起訴。揆諸前揭說明，本件被告丙○○部
    分爰不經言詞辯論，逕為不受理判決之諭知。
據上論斷，應依刑事訴訟法第299條第1項前段、第303條第2款、
第307條，毒品危害防制條例第11條第1項、第18條第1項前段，
刑法第11條前段、第28條、第47條第1項、第41條第1項前段，判
決如主文。
本案經檢察官甲○○到庭執行職務。
中    華    民    國    98    年    8     月    24    日
                  刑事第九庭    法  官  簡源希
上為正本係照原本作成。
如不服本判決應於收受判決後10日內向本院提出上訴書狀，並應
敘述具體理由；其未敘述上訴理由者，應於上訴期間屆滿後20日
內向本院補提理由書（均須按他造當事人之人數附繕本）「切勿
逕送上級法院」。
                                書記官  黃雅青
中    華    民    國    98    年    8     月    24    日
附錄論罪科刑法條：
毒品危害防制條例第11條第1項
持有第一級毒品者，處3年以下有期徒刑、拘役或新臺幣5萬元以
下罰金。


司法院資訊處製作；財團法人民間司法改革基金會備份。
